臺灣高等法院臺南分院刑事判決
111年度上易字第236號
上  訴  人  
即  被  告  羅隆舜




上列上訴人即被告因毒品危害防制條例案件，不服臺灣嘉義地方
法院111年度易字第5號中華民國111年3月21日第一審判決（起訴
案號：臺灣嘉義地方檢察署110年度毒偵字第1410號），提起上
訴，本院判決如下：
    主      文
上訴駁回。
    事實及理由
一、本院審理結果，認原判決以被告羅隆舜施用第二級毒品甲基
    安非他命之犯行事證明確，論以毒品危害防制條例第10條第
    2項施用第二級毒品罪。量刑部分審酌被告施用毒品危害個
    人之身心健康，尚未造成他人明顯危害，兼衡以被告素行、
    自始否認犯行之犯後態度，暨其自稱無業、平常自己一個人
    住、高中畢業之智識程度等一切情狀，量處有期徒刑3月，
    並諭知易科罰金之折算標準。沒收部分說明，被告扣案如原
    判決附表編號１、２所示第二級毒品甲基安非他命，屬違禁物
    ，包裝袋2只，因其上殘留之毒品難以析離，應連同查獲之
    前開第二級毒品，依毒品危害防制條例第18條第1項前段規
    定，均沒收銷燬之。經核認事用法並無不合，量刑及沒收之
    宣告亦稱妥適，應予維持，除就以下三㈢所述部分予以更正
    外，其餘引用原判決所記載之事實、證據及理由（如附件）
    。
二、被告上訴意旨略以：對於案件拖延耽擱一直不舉證反證，消
    極態度實非故意有心，一切關鍵在於重病母親，被告一生清
    白，之所以有毒品前科，是因為姐姐如同此次以違法不當手
    段導致，以不實說詞說服雙親同意以善意謊言強留我，騙我
    留下突然報警，造成本人身心相當強大漫長之各種打擊與刺
    激，此前被告再三請求離開自行戒斷不同意，更無警告勸說
    之機會，執意以有害無益方式強迫接受。本人相當重視人品
    道德，當時碰觸原因是意外，本人好意幫朋友卻不知不覺扯
    入一場狗血荒唐卻真實的事件，無緣無故背了大黑鍋，卻百
    口莫辯，後才知事情複雜不可思議，被認定誤會是因加害者
    身分特別，有些形像正面，其中一人是嘉義洪姓警員，目前
    已經被革職懲處，另有清水永騰法師，本人與他們不熟，因
    朋友關係見過幾次，怎知會被暗中設計。簡言之，本人顧及
    母親再三容忍，確實是被陷害設計的受害者，本人命運多舛
    ，不足解釋，以上所言均有憑有據等語。
三、駁回上訴之理由：
㈠、原判決依憑尿液代號與真實姓名對照表、正修科技大學超微
    量研究科技中心尿液檢驗報告結果，認定被告於110年10月2
    3日23時許，經警採尿結果，尿液呈現第二級毒品甲基安非
    他命代謝物陽性反應，據以推斷被告於上開採尿前之96小時
    內，有在不詳處所以不詳方式施用第二級毒品甲基安非他命
    之事實，並佐以被告於嘉義市○區○○○街00號住處3樓經警查
    獲遺落之第二級毒品甲基安非他命1包，及於解送過程中，
    在嘉義市政府警察局第一分局前，將所持有第二級毒品甲基
    安非他命1包丟棄於地面，為警發覺並查扣，上開毒品經送
    驗後，均檢出甲基安非他命成分，有衛生福利部草屯療養院
    鑑驗書及扣案第二級毒品甲基安非他命2包、嘉義市政府警
    察局第一分局搜索扣押筆錄、扣押物品目錄表、勘查採證同
    意書、扣案物照片、現場照片職務報告等證據可佐，足以佐
    證被告有上開施用第二級毒品甲基安非他命之事實。
㈡、被告辯稱扣案第二級毒品甲基安非他命2包並非其所有，其係
    遭人陷害部分，亦經原審傳訊證人即發覺毒品之被告胞姐羅
    妃倩，及負責解送被告之警員鍾為元到庭具結為證，綜合其
    等證述及上開客觀證據，認為被告所辯不可採信，且被告經
    查獲時在場之人，除被告外，另有被告胞姐羅妃倩、胞兄羅
    隆傑，於查獲當天亦分別為警採尿送驗，結果均呈甲基安非
    他命代謝物陰性反應，各有其勘查採證同意書、尿液代號與
    真實姓名對照表、正修科技大學超微量研究科技中心尿液檢
    驗報告結果在卷可憑，亦無從佐證被告辯稱，當天係遭栽贓
    或陷害等情。另以，原判決於理由中，將附表編號１、２之毒
    品倒置（編號１為解送過程中在第一分局查獲，編號２則為被
    告住處所查獲，此依搜索扣押物品目錄表所記載之重量，對
    照衛生福利部草屯療養院鑑驗書及嘉義市政府警察局第一分
    局毒品危害防制條例毒品初步檢驗報告單之記載即可辨明）
    ，應屬行文之疏漏，核其判決理由之內容並無誤認之處（原
    判決第9頁⑵部分，第7行記載毛重為2.4公克），對判決結果
    尚無影響，爰逕行更正之（即原判決理由中附表編號１更正
    為編號２，編號２更正為編號１）。
㈢、是以，原判決認定被告有上開施用第二級毒品甲基安非他命
    之犯行，已依據卷內各項證據予以認定，核其判決理由並無
    違反經驗或論理法則之處，對於被告辯解不可採信之理由，
    亦已依調查證據之結果，敘明其得心證之理由，衡其認事用
    法並無違誤。而被告上訴並未針對卷內證據或原審判決理由
    ，指出有何違誤或不當之處，泛指遭設計、陷害等語，其上
    訴並無理由，應予駁回。
四、綜上，本件被告上訴為無理由，應予駁回。
五、被告經合法傳喚，無正當理由而不到庭，爰不待其陳述逕行
    判決。
六、應適用之程序法條：刑事訴訟法第368條、第371條、第373
    條。　　　　　　
本案經檢察官王輝興提起公訴、檢察官陳昱旗到庭執行職務。
中　　華　　民　　國　　111 　年　　6 　　月　　28　　日
                  刑事第一庭    審判長法　官  陳顯榮
                                      法　官  黃裕堯
                                      法　官  蕭于哲
以上正本證明與原本無異。
不得上訴。
　　　　　　　　　　　　　　　　　　　書記官　鄭信邦　　
中　　華　　民　　國　　111 　年　　6 　　月　　28　　日
附錄本案論罪科刑法條全文
毒品危害防制條例第10條
施用第一級毒品者，處6月以上5年以下有期徒刑。
施用第二級毒品者，處3年以下有期徒刑。